# 商誉初始金额调整？

提问人：daikan 时间：2011-03-21 19:49:43
1 、A公司 3 月份并购B公司，到年底时B公司分1-12月红，因A公司 3 月份才进入，故A公司只能分3-12月份净利润部分，少数股东分全年红，请问这样分红后少数股东的持股比例是否要减少？否则按照原来的持股比例，合并报表做不平？ 2 、C公司并购D公司，以2010 年 6 月 30 日（评估基准日）审计报告为基础进行了评估，同时并表日为 2011 年 1 月 1 日，股权转让合同约定基准日至股权转让完成日的损益归C公司所有。请问在 2011 年 1 月 1 日并表时如何处理？是否先按照 2011 年 1 月 1 日的D公司报表及股权比例先进行合并，然后将2010.7.1-2010.12.31日净资产变动*少数股东的比例的部分调整至母公司权益中即可。
[ 本帖最后由 daikan 于 2011-3-23 17:00 编辑 ]

回答人：chenyiwei
没有看懂你的问题。 1 、利润分配和股权比例变动有何关系？应当是不会影响的。 2 、CD之间是同一控制下合并还是非同一控制下合并？如果是非同一控制下合并，则直接按购买日净资产的相应份额并入即可，购买日之前净资产的变动不会反映在合并报表的损益和其他综合收益中。

回答人：chenyiwei
回复 报纸 daikan 的帖子 1 、过渡期间利润如何分享，是新老股东双方之间协商的结果。如果按约定 1 ～ 2 月的利润要归原股东，则相当于减少了购买日取得的净资产，相应增加商誉（假定为非同一控制下合并）。 2 、购买日为取得对被购买方控制权的日期（按 20 号准则指南中的五项标准确定），该日的净资产公允价值可以在评估基准日（2010.6.30）的净资产评估值基础上，就过渡期间的损益影响等因素调整计算后得到。

回答人：chenyiwei
回复 9 楼 柠柠檬 的帖子需要结合具体的交易背景判断。不能简单地根据你说的情况判断是否合理。 当然，首先要考虑的是这样的安排是否违反法律法规中的禁止性规定。

回答人：chenyiwei
1 、从商誉的定义出发来理解，因为商誉是合并对价与购买日所获得的被购买方可辨认净资产公允价值份额之间的差额，由于有部分净资产需归属原股东所有，相应减少了购买方在购买日所获得的被购买方可辨认净资产公允价值份额，相应就增加了商誉。 2 、这是对合同条款的理解和解释问题，必要时可咨询律师。 3 、房屋装修和房屋本身是两项不同的固定资产（折旧年限不同），因此不应将装修价值并入房屋价值，仍应单独列报为两项不同的资产。就你说的情况看，实际上就是房屋建筑物评估增值 50 ，长期待摊费用不增不减。